臺灣高等法院臺中分院刑事裁定　　　　 96年度交抗字第233號
抗　告　人
即受處分人　甲○○
上列抗告人因違反道路交通管理處罰條例聲明異議案件，不服臺
灣苗栗地方法院中華民國96年2月5日所為裁定（95年度交聲字第
252號）提起抗告，本院裁定如下:
    主  文
抗告駁回。
    理  由
一、按汽車駕駛人，行車速度，超過規定之最高時速，或低於規
    定之最低時速，或裝用測速雷達感應器者，處新臺幣1200元
    以上2400元以下罰鍰；其感應器沒入之。前項行為，如應歸
    責於汽車所有人者，並吊扣其汽車牌照 1個月。又汽車駕駛
    人有第40條者，除依原條款處罰鍰外，並予記違規點數 1點
    。本條例關於車輛所有人之處罰，如應歸責於車輛駕駛人者
    ，處罰車輛駕駛人。94年12月28日修正前道路交通管理處罰
    條例第40條第1項、第85條第2項、道路交通管理處罰條例第
    63條第1項第1款分別定有明文。另違反道路交通管理事件統
    一裁罰基準及處理細則第24條規定「逕行舉發違反道路交通
    管理事件，經汽車所有人依通知單之應到案日期前到案，並
    告知違規駕駛人姓名、身分證統一編號及住址者，處罰機關
    應即另行通知違規駕駛人到案依法處理；逾應到案日期，處
    罰機關應依本條例第 85條第3項規定處罰該汽車所有人。」
    （按第24條於95年9月14日修正為第 36條，規定本條例之處
    罰，受舉發違反道路交通管理事件之被通知人，認為受舉發
    之違規行為應歸責他人者，應於通知單記載之應到案日期前
    ，檢附相關證據及足資辨識、通知應歸責人之證明文件，向
    處罰機關告知應歸責人，處罰機關應即另行通知應歸責人到
    案依法處理。逾期未依規定辦理者，仍依本條例各該違反條
    款規定處罰。）
二、原處分意旨略以：抗告人即受處分人甲○○（下稱抗告人）
    所有 SV-4840號一般小貨車，於民國92年3月9日16時50分許
    ，行經苗栗台13甲18公里處，因有「超速20公里以上」違規
    ，嗣經原舉發機關苗栗縣警察局交通隊拍照逕行製單舉發，
    抗告人未自動繳納罰鍰，經移送原處分機關即交通部公路總
    局新竹區監理所苗栗監理站，以抗告人違反道路交通管理處
    罰條例第 40條第1項之規定，於95年11月17日以竹監苗字第
    裁54-F00000000號裁決書裁處罰鍰新臺幣（下同）2400元，
    並依同條例第63條第1項第1款記違規點數1點等語。
三、原審異議及抗告人抗告意旨略以：抗告人所有之 SV-4840號
    小貨車已交給涂正宏駕駛，雙方於 91年12月8日立有切結書
    ，約定此車之法律事故、貸款，均由涂正宏負責，但是涂正
    宏非但未繳納貸款，且於 92年1月28日18時30分於臺北市○
    ○○路與松江路與灰狗巴士發生碰撞逃逸，導致抗告人提出
    不在場證明以正清白，並將涂正宏移送法辦。抗告人亦於92
    年8月15日發出存證信函，而92年1月25日違規照片亦可以清
    楚看出是涂正宏駕駛。抗告人未向處罰機關告知應歸責人為
    涂正宏，乃因抗告人不懂此程序，因此提出存證信函、買賣
    契約書、切結書等，請求撤銷原處分。
四、經查：
（一）抗告人對於其所有車牌號碼SV -4840號一般自用小貨車，
      於92年3月9日16時50分許，行經苗栗台13甲18公里處，因
      有「超速20公里以上」違規，嗣經原舉發機關苗栗縣警察
      局交通隊拍照逕行製單舉發之事實，並不爭執，復有違規
      查詢報表1份（見原審卷第6頁）在卷足憑，堪認該車確有
      上開違規之事實。抗告人辯稱：當時違規駕駛人係涂正宏
      一情，雖提出存證信函、切結書、買賣契約書等影本各 1
      份（見原審卷第19、20頁）為憑，然證人涂正宏於原審到
      庭具結證稱：其駕駛該車至91年12月底（原審裁定誤載為
      至95年12月1日）為止，並將該車還給抗告人，92年3 月9
      日違規伊不清楚，車子不是伊開的等語（見原審卷第30頁
      ）。是本案於 92年3月9日16時許，駕駛SV-4840號一般自
      用小貨車違規者，究係涂正宏或抗告人亦或第三者，尚且
      有疑。況依道路交通管理處罰條例第85條及違反道路交通
      管理事件統一裁罰基準及處理細則第24條規定，抗告人如
      認為係涂正宏違規，應依通知單之應到案日期前到案，並
      告知違規駕駛人涂正宏之姓名、身分證統一編號及住址，
      然抗告人並未履行上開程序，導致處罰機關無法另行通知
      違規駕駛人到案依法處理。因抗告人逾期未依規定辦理，
      監理機關以抗告人即車輛所有人為受處分人自屬無誤，抗
      告人尚不能徒以其不懂上開程序而為抗辯理由。
（二）從而，抗告人之行為係違反道路交通管理處罰條例第40條
      第1 項之違規，再參諸違反道路交通管理事件統一裁罰標
      準表所示，駕駛小型車違反道路交通管理處罰條例第40條
      第 1項，若受處分人逾期聽候裁決者，應裁罰鍰2400元，
      本件原處分機關逕依道路交通管理處罰條例第 92條第3項
      授權行政機關訂定之違反道路交通管理事件統一裁罰標準
      表之規定，裁罰異議人 2400元，並記違規點數1點，於法
      並無違誤。原審以抗告人異議無理由而駁回其異議，自無
      不妥。抗告人抗告意旨仍執前詞，指摘原裁定不當，並無
      理由，應予駁回。
據上論斷，應依道路交通案件處理辦法第26條，刑事訴訟法第41
2條，裁定如主文。
中　　華　　民　　國　　96　　年　　3 　　月　　30　　日
            刑事第八庭    審判長法　官  羅  得  村
                                法　官  劉  榮  服
                                法　官  張  靜  琪
上列正本證明與原本無異。
不得再抗告。
                                書記官  陳  妙  瑋
中　　華　　民　　國　　96　　年　　4 　　月　　2 　　日
